Inventaris van het archief van L.P.J. burggraaf du Bus de Gisignies [levensjaren 1780-1849], (1602) 1802-1848 en enkele verwanten, ca. 1825-1909
Nationaal Archief, Den Haag
- Inventaris.
  - Commissaris-generaal van Nederlands-Indië., V.
    - Begroting., m.
      - "Algemeene begrooting 1825. AIII. Zamentrekking der inkomsten onder elk bijzonder hoofd der begrooting zooals dezelve in elke residentie in Nederlandsch Indie zijn begroot"., z.j.; 268; 1 band
      - Stukken betreffende de algemene begroting voor Nederlands-Indië voor het dienstjaar 1825., z.j.; 269; 1 pak
      - Extract uit de resolutie van de gouverneur-generaal van Nederlands-Indië van 21 november 1825 no. 2 betreffende het aanbrengen van bezuinigingen op de begroting van 1825., 270; 1 band
      - Stukken betreffende de algemene en speciale begroting voor Nederlands-Indië voor 1826., z.j.; 271; 1 pak
      - Buitengewone begroting van 1826, door de directeur-generaal van Financiën C.M. Baumhauer ingezonden, 1828; 272; 1 bandje
      - Ingekomen missive van de directeur-generaal van Financiën, inzendend afschrift der vijfjarige begroting van inkomsten en uitgaven van alle Buitenbezittingen over de dienstjaren 1826 tot en met 1830., 1829; 273; 1 pak
        Aanwezig de staten A-I, evenwel niet volledig.
      - Stukken betreffende de vijfjarige begroting voor Nederlands-Indië voor 1826-1830., 1828 en z.j.; 274; 1 pak
      - Missiven van de commissaris-generaal over Nederlands-Indië aan de minister voor de Marine en Koloniën betreffende de vijfjarige en speciale begrotingen over geheel Nederlands-Indië van 1826-1830. (Afschriften.), 1829; 275; 1 band
      - Stukken betreffende de vijfjarige raming der inkomsten voor de residenties op Java en Madoera van 1826-1830., z.j.; 276; 1 omslag
      - Stukken betreffende de vijfjarige begroting 1826-1830 en de speciale begroting 1827-1828 voor Zr.Ms. koloniale marine., 277; 1 omslag
      - Stukken betreffende de baten en lasten der eerste afdeling Java en Madoera over 1825, in vergelijking gebracht met die van 1827., 1829; 278; 1 omslag
      - Stukken betreffende de speciale begroting voor Nederlands-Indië voor 1827., 1828 en z.j.; 279; 1 omslag
      - Brief aan Burggraaf Du Bus de Gisignies van een marineman aan boord van het schip Bellone op zee betreffende aanmerkingen op de begroting van de koloniale marine., 1827; 280; 1 omslag
        De naam van de schrijver is onleesbaar.
      - Missive van de luitenant-gouverneur-generaal aan de commissarisgeneraal over Nederlands-Indië betreffende een naar de begroting en de boeken van 1827 opgemaakte staat van werkelijke inkomsten in vergelijking met de raming der uitgaven., 1829; 281; 1 omslag
      - Speciale begroting voor het dienstjaar 1827, achtste hoofdstuk Departement van Oorlog., z.j.; 282; 1 band
      - Staat der werkelijke inkomsten der derde afdeling Makassar enz. gedurende het jaar 1827, vergeleken met de daarvoor bij de raming opgebrachte sommen., z.j.; 283; 1 stuk
      - Stukken betreffende de speciale begroting voor Java en Madoera voor het dienstjaar 1828., 1828 en z.j.; 284; 1 omslag
      - Stukken betreffende de staat van baten en lasten der eerste afdeling Java en Madoera over 1825 in vergelijking gebracht met die van 1828., z.j.; 285; 1 omslag
      - Stukken betreffende de baten en lasten der eerste afdeling Java en Madoera in 1828., z.j.; 286; 1 omslag
        Gemerkt: B-E.
      - "Dienstjaar 1828. Departement van Oorlog. Balancen van ontvangsten en uitgaven met bijlagen", opgemaakt door de kolonel, inspecteur en chef der militaire administratie, chef der vierde afdeling van de algemene staf, Timmermans., 1830; 287; 1 band
      - Stukken betreffende de buitengewone begroting voor Nederlands-Indië voor het dienstjaar 1828 tot het voeren van de oorlog op Java, opgemaakt door de directeur-generaal van Financiën C.M. Baumhauer., z.j.; 288; 1 omslag
      - "VIII Hoofdstuk. Departement van Oorlog. Begrooting der kosten van den oorlog over 't jaar 1829", opgemaakt door de secretaris bij de Generale Directie van Financiën., (1828); 289; 1 band
      - "Nota van adstructie op de buitengewoone begrooting van uitgaven ten dienste der Koloniale Marine, over het dienstjaar 1829, welke beschouwd worden voort te vloeijen uit en in verband staande met den oorlog op Java", door de kapitein ter zee kommandant en directeur van Zr.Ms. zeemacht in Oost-Indië A.W. de Man. (Afschrift.), 1828; 290; 1 band
      - Staat betreffende de buitengewone begroting voor Nederlands-Indië voor het dienstjaar 1829 tot het voeren van de oorlog op Java, opgemaakt door de directeur-generaal van Financiën C.M. Baumhauer., z.j.; 291; 1 stuk
      - Bijlagen behorend bij de missive aan de minister voor de Marine en Koloniën van 31 december 1829 La W 6 betreffende de begroting van Nederlands-Indië voor het dienstjaar (Afschriften.), 292; 1 band
      - Begroting van uitgaven voor de oorlog op Java voor het dienstjaar 1830, opgemaakt door de inspecteur en chef der militaire administratie, chef der vierde afdeling van de algemene staf, Timmermans., 1829; 293; 1 band
      - Stukken van de commissaris-generaal over Nederlands-Indië betreffende begrotingen., 1830; 294; 1 omslag
      - Stukken betreffende de begroting voor 1831 van het Departement van Oorlog van Nederlands-Indië., 1830; 295; 1 omslag
      - Stukken betreffende de vijfjarige begroting van Nederlands-Indië over de dienstjaren 1831-1835, bij de commissaris-generaal ingezonden door de directeur-generaal van Financiën C.M. Baumhauer en door de algemene secretaris., 1830; 296; 1 pak
      - Brief van de commissaris-generaal over Nederlands-Indië Du Bus de Gisignies te Buitenzorg aan de luitenant-gouverneur-generaal te Batavia over de vijfjarige begroting 1831-1835 van het gouvernement Makassar en onderhorigheden. (Afschrift.), 1829; 297; 1 omslag
      - Aantekening van Du Bus de Gisignies betreffende de vijfjarige begroting voor 1831-1835., z.j.; 298; 1 stuk
      - Stukken betreffende de begroting van uitgaven en raming van inkomsten der residenties op en buiten Java en Madoera over de dienstjaren 1831-1835., 1829; 299; 1 pak
        Alfabetisch gerangschikt naar de residenties. Sommige stukken zijn gericht aan "de Luitenant Gouverneur Generaal van Nederlandsch Indië te Bataviä.
      - Vergelijkende staten tussen de ramingen van inkomsten en begroting van lasten van Java en Madoera en van de bezittingen buiten Java en Madoera over de jaren 1826 tot 1830 en die over de jaren 1831 tot 1835., 1829-1830 en z.j.; 300; 1 omslag
        Hierbij een nota van Du Bus de Gisignies z.j.
      - Stukken betreffende de vijfjarige begroting over de jaren 1831-1835 voor het Maritiem Etablissement op het eiland Onrust, ingezonden bij de commissaris-generaal door de luitenantgouverneur-generaal., 1830; 301; 1 omslag
    - Geldmiddelen., n.
      - Staat van inkomsten van Nederlands-Indië over de jaren 1817 tot en met 1824, opgemaakt door de directeur-generaal van Financiën., 1829; 302; 1 katern
      - "Staat Rekening van het Gouvernement Generaal van Nederlandsch-Indië over het dienstjaar 1825, opgemaakt uit de Algemeene Boeken" door de boekhouder bij de generale directie van Financiën. (Afschrift.), Na 1825; 303; 1 band
      - Rapport van de boekhouder bij de generale directie van Financiën, De Linge, aan de directeur-generaal van Financiën betreffende de financiële staat van Nederlands-Indië, opgemaakt uit de algemene boeken, op 31 december 1825. (Afschrift.), 1828; 304; 1 stuk
      - "Staten der Balancen, Baten en Lasten en Staatrekeningen over Nederlandsch Indië 1826", 1828; 305; 1 band
      - Missive van de directeur-generaal van Financiën C.M.Baumhauer aan de commissaris-generaal van Nederlands-Indië over de geldelijke toestand in het aflopende jaar., 1827; 306; 1 stuk
      - Rapport aan de Koning van de minister voor de Marine en Koloniën van 14 december 1827 La H no.84 naar aanleiding van de brieven van 16 juni 1827 La K 4 en L 4 van de commissarisgeneraal van Nederlands-Indië over de geldelijke staat van Nederlands-Indië. (Afschrift.), 307; 1 band
        Dit rapport behoort bij de missive van 1 maart 1829 La H 1 x.
      - Minuut-nota van een medewerker van de commissaris-generaal van Nederlands-Indië aan Burggraaf Du Bus de Gisignies, houdende "remarques sur le rapport du ministre au Roi, du 14 Decembre 1827 La H no.84"., 1828; 308; 5 vellen in 1 omslag
        Uit het archief der Algemene Staatssecretarie (inv.no.5705) blijkt, dat de missive van 14 december 1827 La H 4 van de minister van Koloniën aan de Koning handelt over de staat der Indische financiën, naar aanleiding van drie rapporten van de commissaris-generaal van 16 juni 1827 La K 4, L 4, M 4.
      - Nota van de schuld der Nederlands-Indische kas aan het ministerie voor de Koloniën in Nederland, voor zover die in Indië bekend is op 31 mei 1827. Met een nota van geleende gelden, met aantoning van hetgeen daarop tot en met 31 mei 1826 is afbetaald., z.j.; 309; 2 stukken
      - Afschrift van het rapport van de minister voor de Marine en Koloniën Elout aan de Koning van 31 mei 1828 geheim La H no. 119k betreffende de Indische geldmiddelen., 310; 1 band
      - Nota van aanmerkingen van de commissaris-generaal over Nederlands-Indië op het rapport van de minister voor de Marine en Koloniën van 31 mei 1828 La H no.119k aan de Koning over de geldelijke staat van Nederlands-Indië., (1829); 311; 1 stuk
        "Behoort bij 1 maart 1829 La H 1 x".
      - Missive van de luitenant-gouverneur-generaal van Nederlandsch-Indië aan de commissaris-generaal over Nederlandsch-Indië betreffende de staat van 's lands geldmiddelen ultimo december 1828. (Afschrift.), 1829; 312; 1 stuk
      - "Staat Rekening over Nederlandsch Indië" over het dienstjaar 1828, opgemaakt door de boekhouder bij de Generale Directie van Financiën H.J. Meynderts. (Afschrift.), 1829; 313; 1 stuk
      - Generale staten der inkomsten en uitgaven van Nederlands-Indië over 1828., z.j.; 314; 1 omslag
        Nos. 2-5.
      - Stukken betreffende de vergelijking tussen de stand der Nederlands-Indische geldmiddelen onder ultimo 1825 en die van ultimo 1828. (Afschriften.), 1829; 315; 1 omslag
      - "Aantooning van alle uitgaven door het Ministerie voor de Koloniën en het Amortisatie Syndicaat gedurende 1826, 1827 en 1828 voor rekening der Indische kas gedaan, alsmede de middelen waaruit dezelve zijn bestreden" (afschrift), ingediend door de secretaris der Generale Directie van Financiën., 1830 (?); 316; 1 stuk
      - Duplicaat-brief van de commissaris-generaal over Nederlands-Indië aan de minister voor de Marine en Koloniën, aanbiedend een missive van de Generale Directie van Financiën betreffende een overzicht van de staat van 's lands geldmiddelen op 31 december 1828 over geheel Nederlands-Indië., 1830; 317; 1 stuk
        Getekend, maar niet verzonden.
      - Ingekomen brieven en minuut van een uitgaande brief van de commissaris-generaal over Nederlands-Indië betreffende de geldelijke staat van Nederlands-Indië, 1828-1829; 318; 1 omslag
      - Nota over de inkomsten en uitgaven van Nederlands-Indië over de jaren 1822-1829., 319; 1 stuk
      - Maandelijkse rapporten van de directeur der comptabiliteit en algemene boekhouding, later van de directeur-generaal van Financiën, betreffende de door de commissaris-generaal gewenste vermindering van uitgaven, opgemaakt krachtens besluit der hoofddirectie van Financiën van 2 juni 1826 no.16., 1826-1829; 320; 1 pak
      - Rapport van de directeur van 's Lands Middelen en Domeinen, Kruseman, van 's Lands Producten en Civiele Magazijnen J.C. Reynst en van de directeur-generaal van Financiën C.M. Baumhauer aan de luitenant-gouverneur-generaal over Nederlandsch-Indië., 1829; 321; 1 omslag
      - "Staat der betaalde schulden ten laste van vroegere dienstjaren tot op ultimo december 1825 uit de buitengewone middelen sedert 1825 uit Nederland ontvangen dan wel in Nederland zelve betaald uit de Leening van 2o/m, opgemaakt ingevolge aanschrijving van den directeur generaal van Financien d.d. 29 mei 1829 no.51"., z.j.; 322; 1 stuk
      - Minuut-nota van de commissaris-generaal over het stelsel der landrenten, behorend tot de missive aan de minister van Koloniën van 30 november 1829 La M 6 x., 323; 1 band
      - Stukken betreffende het rapport over de landrenten., 1818-1829; 324; 1 omslag
      - Bijlagen behorend bij het rapport van de commissaris-generaal aan de minister (voor de Marine en Koloniën) over de belasting op collaterale successie van, 31 december 1829 La H 7; 325; 1 band
        De bijlagen lopen van 1827-1829.
      - "Duplikaten der onderscheiden staten en rapporten aan den inspecteur van Financiën, De Linge, voor zijn vertrek naar Nederland verstrekt"., 1829; 326; 1 pak
        Hierbij een uitvoerig "Rapport over den staat van den landbouw en de daarmede verbondene fabrieken en andere takken van nijverheid, in hoofd baljuwage van Batavia, over het jaar 1829".
      - Verspreide stukken betreffende de geldmiddelen van Nederlands-Indië., 1829-1830 en z.j.; 327; 1 omslag
      - Bij de commissaris-generaal Du Bus ontvangen brieven van de directeur-generaal van Financiën te Batavia., 1829-1830; 328; 1 omslag
      - Duplicaat-brieven aan Burggraaf Du Bus de Gisignies van vermoedelijk een bankiershuis te Fort William, o.a. betreffende betaling van salarissen van personeel der Nederlandse en Engelse koloniën in Zuid-Oost-Azië krachtens het Nederlands-Brits verdrag van Londen van 17 maart 1824., 1828; 329; 1 omslag
        De namen der firmanten of handelsagenten zijn moeilijk leesbaar.
      - Brief van H.J. Meynderts aan de commissaris-generaal betreffende de overname der kolonie Nederlands-Indië uit handen van het Britse tussenbestuur in 1816 en de kaspositie van het gouvernement., 1829; 330; 1 omslag
      - Ingekomen stukken betreffende de verkochte goederen en erven, gelegen op Java, sedert 1 januari 1826., 1829, 1830; 331; 1 omslag
      - Algemeen overzicht der verpachtingen op de eilanden Java en Madoera over de jaren 1826 en 1827, opgemaakt door de provisionele directeur van 's Lands middelen en domeinen J. Kruseman., 332; 1 stuk
      - "Staten der balancen, baten en lasten en staatsrekeningen over de 1e afdeling, Java en Madura 1827", opgemaakt door de inspecteur der Financiën. (Afschrift.), 333; 1 band
      - Ingekomen stukken betreffende een concept-wet op de inkomende en uitgaande rechten voor de westkust van Sumatra en voor Java en Madoera., 1828-1829; 334
      - Ingekomen missiven van de directeur-generaal van Financiën betreffende bij onderscheiden residenten op Java en Madoera aanwezige gelden en goederen in de civiele magazijnen., 1829; 335; 1 omslag
      - "Gedetailleerde opgave van de controleurs en surnumeraire ambtenaren der landelijke inkomsten op Java", opgemaakt door de directeur van 's Lande middelen en domeinen. Met 2 staten van kontroleurs en surnumeraire ambtenaren der landelijke inkomsten., 1829 en z.j.; 336; 1 omslag
      - Ingekomen missiven van de directeur-generaal van Financiën betreffende kasgelden in de residenties op Java en Madoera., 1829; 337; 1 omslag
      - Verklaring van J.D. Boutet te Brussel, gewezen medehuurder van de landen Mandiro, Boeloet en Sempoe op Java, dat hij aan de commissaris-generaal over Nederlands-Indië vier duizend geleende guldens zal terug betalen., 1827; 338; 1 stuk
      - Rapport aan de commissaris-generaal over Nederlands-Indië van de commissie benoemd bij zijn besluit van 4 augustus 1826 no.1 betreffende een memorie omtrent de financiën van Van Sevenhoven. (Afschrift.), 1827; 339; 1 band
        Zie no.76.
      - Briefwisseling met de hoofddirecteur van Financiën, Goldberg, over het omwisselen van geldswaarden door de ontvanger Blok., 1826, 1828; 340; 1 omslag
      - Ingekomen missive van de resident van Soerabaia Van Haak, betreffende de beschuldiging tegen de gewezen controleur der landelijke inkomsten te Sidaijoe, P. de Bruijn, dat hij de belasting op de bouwlanden in Grisse, Lamoongan en Sidaijoe zeer bezwaarlijk geregeld zou hebben. Met 32 bijlagen van 1826-1828., 1829; 341; 1 band
    - Handel., o.
      - "Verslag van den handel, scheepvaart en inkomende en uitgaande regten op Java en Madura, in het jaar 1825. Gediend aan Zijne Excellentie den Kommissaris generaal over Nederlandsch-Indië, door J. Kruseman, provisionele directeur van 's Lands middelen en domeinen". (Gedrukt.), 1826-1827; 342; 1 band
      - Fragment van een in het Frans gestelde memorie, met tekstuele veranderingen door de commissaris-generaal Du Bus de Gisignies betreffende een nota van Kruseman aangaande de handel van Nederlands-Indië in 1825 en 1826., z.j.; 343; 2 vellen in 1 omslag
      - "Verslag van den handel, scheepvaart en inkomende en uitgaande regten op Java en Madura, in het jaar 1826", uitgebracht aan de commissaris-generaal van Nederlands-Indië door de directeur van 's Lands Middelen en Domeinen J. Kruseman. (Gedrukt.), 1828; 344; 1 stuk
      - "Verslag van den handel, scheepvaart en inkomende en uitgaande regten op Java en Madura, in het jaar 1828, gediend aan Zijne Excellentie den Minister van Staat, Kommissaris Generaal over Nederlandsch Indië, door J. Kruseman, directeur van ' Lands Middelen en Domeinen". (Gedrukt.), 1829; 345; 1 band
      - Duplicaat van voorgaand nummer., 346
      - "Lit. A" "Aantooning der, gedurende de drie laatst verloopene jaren voor rekening van het Indiesch Gouvernement uit Nederland aangebragte goederen", opgemaakt krachtens missive van de commissaris-generaal van Met vier bijlagen., 8 maart 1826 no.13. (1826); 347; 1 omslag
      - Brief van Dr.H. Macklot te Buitenzorg, de commissaris-generaal aanbiedend de proeven van enige der voornaamste handelsartikelen van de kust van Nieuw-Guinea., 1830; 348; 1 stuk
    - Kranten., p.
      - Javasche Courant., 1828; 349; 1 lias
        Nos. 73-74, 86-91, 93-102, 105-106, 108-155.
      - Javasche Courant., 1830; 350; 1 pak
        Nos. 11-154; de nos. 41, 42, 44, 58-67, 73, 93-95, 108-113, 127, 139, 141, 144 ontbreken.
      - Javasche Courant., 1831; 351; 1 pak
        Nos. 1-156; de nos. 6, 18-29 ontbreken.
      - Javasche Courant., 1832; 352; 1 pak
        Nos. 1-154; de nos. 25-29, 31-39, 99, 145 ontbreken.
      - Javasche Courant., 1833; 353; 1 pak
        Nos. 1-118, 120-129. No. 79 is beschadigd.
      - Javasche Courant, 1834; 354; 1 pak
        Nos. 1-104.
      - Javasche Courant., 1835; 355; 1 pak
        Nos. 2-5, 33-73, 84-86, 96-104.
      - Javasche Courant., 1836; 356; 1 omslag
        Nos. 29-37.
      - "Algemeene prijskrant van koopmanschappen, specien, wissels en assurantie-premien; uitgegeven door H. Blikman, kantoor-boekverkooper op den Dam bij den Vijgendam, No.23" te Amsterdam., 357-362; 6 banden
        - 1826 van 4 september af., 357
        - 1827, 358
        - 1827, 359
        - 1828, 360
        - 1828, 361
        - 1829 tot en met augustus 10., 362
      - Nederlandsch Indisch Handels-blad. No. 1 van, 16 december 1828; 363; 1 stuk
      - Nederlandsch Indisch Handels-blad., 1828; 364; 2 banden
        Dubbel. Begint met 16 december 1828. Nos.1-2. No. 1 wijkt af van dat in no. 363.
      - Nederlandsch Indisch Handelsblad., 1829; 365; 1 band en 1 los nummer
        Nos. 3-21 en no.22.
      - Nederlandsch Indisch Handelsblad., 1830; 366; 1 pak
        Nos. 1-4, 7, 11-13, 15, 19-23.
      - Bataviasche Courant., 1825-1827; 367; 1 pak
        1825 no.26; 1826 4 en 9 februari; 5 juli; 1827 nos. 1-4, 12-39, 50-60, 70-84, 102-125, 127.
      - Bataviaasch Advertentieblad., 1826-1827; 368; 1 omslag
        1826 no.10, 1827 nos. 1-3, 9-10, 12-13.
    - Kultures., q.
      - Rapport van president en leden der Hoofd-Commissie van Landbouw aan de commissaris-generaal betreffende de bij de Commissie ontvangen adviezen der onderscheidene subcommissies van landbouw sedert 9 april 1827. (Afschrift.), 369; 1 omslag
      - "Algemeen verslag wegens den staat van den landbouw, over het jaar 1828; ingediend aan Zijne Excellentie den burggraaf Du Bus de Gisignies, minister van staat, kommissaris-generaal over Nederlandsch Indië, door de hoofdkommissie van landbouw, (Gedrukt.), 1829"; 370; 1 bandje
        3 exemplaren, in omslag.
      - "Algemeen verslag wegens den staat van den landbouw over het jaar 1829 aan Zijne Excellentie den Luitenant Generaal Gouverneur Generaal over Nederlandsch Indië". (Niet ondertekend; minuut en niet-gewaarmerkt afschrift.), z.j.; 371; 2 exemplaren in omslag
      - Stukken betreffende het etablissement voor de landbouw in de afdeling Krawang en de bannelingen aldaar die dwangarbeid verrichten., 1829; 372; 1 omslag
      - Ingekomen stukken betreffende het van regeringswege verpachten van de amfioenteelt op Java., 1826-1829 en z.j.; 373; 1 omslag
      - Rapport van de hoofdcommissie van landbouw te Batavia aan de commissaris-generaal over Nederlands-Indië omtrent kultuur der nopal plant en van het cochinille insekt te Buitenzorg. (Afschrift.), 1829; 374; 1 stuk
      - Stukken betreffende de van Riouw uitgevoerde gambier over 1820-1828., (c.1829); 375; 1 omslag
        Gambier = plantenextract.
      - Bijlagen behorende bij de missive van de commissaris-generaal aan de minister voor de Marine en Koloniën van 28 november 1829 La L 6 betreffende de koffiecultuur in de Preanger Regentschappen. (Afschriften.), 376; 1 band
      - Ingekomen stukken betreffende de koffiecultuur in Nederlands-Indië., 1829-1840; 377; 1 omslag
      - "Staat der naar Nederland gezondene specerijen ten gevolge der resolutie van de Indische Regering" van 17 oktober 1828 no.6, opgemaakt door de directeur van 's Lands producten en civiele magazijnen te Batavia J.C. Reynst. (Gelijktijd afschrift.), 1829; 378; 1 stuk
      - Ingekomen stukken van de inspecteur der cultures op Java, Diard, betreffende de steenkolenvoorziening van Nederlands-Indië., 1827-1828; 379; 1 omslag
      - Ingekomen stukken betreffende staten van verkoop van zout op Java en Madoera., 1829-1830; 380; 1 omslag
      - Triplicaat-"Verslag van het middel van het zout in Nederlandsch Indië", opgemaakt door de directeur van 's Lands produkten en civiele magazijnen, J.C. Reynst. Met bijlagen., 1829; 381; 1 band
        Het geheel zijn "Bijlagen, behoorende tot de missive aan den Minister voor de Marine en Koloniën d.d. 30 November 1829 La N 6".
    - Marine., r.
      - Staten der in- en uitgeklaarde schepen in het Koninkrijk der Nederlanden over (Gedrukt.), 1825-1827; 382; 4 stukken
      - Stukken betreffende de instructie voor de kapitein ter zee Dibbetz, commandant van Zr.Ms. fregat Bellona, bestemd voor Oost-Indië., 1825, 1830; 383; 1 omslag
      - Beknopt verslag der verrichtingen van de schout bij nacht wnd. Raad van Indië J.J. Melvill van Carnbée als bevelhebber van het Nederlands eskader en als commandant en directeur van Zr.Ms. zeemacht in Oost-Indië gedurende 1822-1827. (Afschrift.), 384; 1 band
      - Stukken betreffende een vordering van W.J. Gebhart, ter reederij van de Nederlandse bark "Goede intentie", op de resident van Timor, J.A. Hazaart. (Afschriften.), 1829; 385; 1 omslag
      - Verspreide rapporten van de havenmeesters van Anjer en Batavia., 1826-1829; 386; 1 omslag
      - Ingekomen rapporten van de havenmeester van Batavia., 1828; 387; 1 band
      - Ingekomen rapporten van de havenmeester van Batavia, 1829; 388; 1 band
      - Rapporten van de havenmeester van Semarang betreffende schepen en vaartuigen aangekomen ter reede, enz., 1826-1827; 389; 1 pak
      - Ingekomen rapporten van de havenmeester van Semarang., 1828 januari-december 31; 390; 1 band
      - Ingekomen rapporten van de havenmeester van Soerabaya betreffende schepen en vaartuigen aangekomen ter reede enz.., 391-393
        - 1827, 391; 1 pak
        - 1828, 392; 1 band
        - 1829, 393; 1 band
    - Militaria., s.